臺灣高雄地方法院刑事判決　　　　　　　　　　　　　九十一年度訴字第一三七號
　　公　訴　人　臺灣高雄地方法院檢察署檢察官
右列被告因搶奪案件，經檢察官提起公訴（九十年度偵字第二三四七三號），本院判
決如左：
    主  文
甲○○○○○ BIN CHUA AH TIN意圖為自己不法之所有，而搶奪他人之動產，未遂，處有期
徒刑伍月，如易科罰金，以參佰元折算壹日。
    事  實
一、甲○○○○○ BIN CHUA AH TIN為馬來西亞籍船員，因其所屬船舶停靠高雄港而入境中
    華民國。民國九十年十二月十六日凌晨二時許，甲○○○○○ BIN CHUA AH TIN在高雄
    市新興區○○○路六十一號「上海銀行」提款機前，見丙○○（起訴書誤載為黃
    寬鎰）正持提款卡提領現金，竟意圖為自己不法之所有，假藉語言不通需要協助
    為藉口，伺機靠近正在提款之丙○○，並趁丙○○提款完畢收拾明細表及提款卡
    而不及防備之際，伸手搶奪丙○○所提領置放在提款機上之現金新臺幣（下同）
    四千元，丙○○發現後及時拿回提領之現款不放，而著手搶奪現款之甲○○○○○ BIN
    CHUA AH TIN亦抓住手上之現款，二人並發生拉扯，其中之一張千元鈔票因此拉
    破，經丙○○大聲呼喊後，在旁之計程車司機乙○○聞聲趕往協助制止，甲○○○○○
    BIN CHUA AH TIN終未得逞，嗣經丙○○之友人葉嘉惠報警及時趕到現場而查獲
    上情。
二、案經高雄市政府警察局新興分局移送臺灣高雄地方法院檢察署檢察官偵查起訴。
    理  由
一、訊據被告甲○○○○○ BIN CHUA AH TIN矢口否認有何搶奪之犯行，辯稱：因為被害人
    當時拿了很多張卡要領錢，而伊也要領錢，所以拉住了被害人的手，是被害人自
    己把錢撕破的，伊沒有搶被害人的錢，被害人領了錢就走了，伊當時只是要抓住
    被害人的手，因看到被害人手上有很多卡，要問卡是否是被害人的云云。惟查，
    被告右揭犯罪事實，業據被害人丙○○於警訊、偵查中指訴甚詳，核與證人乙○○、葉嘉惠於警訊供述之情節相符。嗣被害人丙○○於本院審理時亦到庭證稱：
    「時間是凌晨二時左右，當天我坐乙○○的計程車去提款，我是以信用卡提款，
    車上還有我的女朋友，到了上海銀行那裡，我下去領錢，這時候有一個人拿了壹
    張紙給我看，並跟我說英文，我就用英文跟他說叫他等一下，這時我把提款的錢
    拿出來放在提款機的平台上，正當我要收提款卡的時候，這個人就走過來要拿我
    的錢，我很緊張，這時候我便拿起我的錢，他就搶我的錢，我就喊搶劫，計程車
    司機乙○○就下來幫忙，後來報警警察就來了」等語；另證人乙○○亦到庭證稱
    ：「當天丙○○跟一位小姐坐我的車，到了高雄市新興區○○○路六一號上海銀
    行的時候，丙○○說要下去領錢，我把車停在路邊，我就和車內小姐坐在車上等
    ，後來丙○○就大叫搶劫，我坐在車上有看到丙○○和被告在搶丙○○手上的錢
    ，我就拿壹把工具下車幫忙抓住被告」等語，互核上開證人前後證述情節均相符
    合；而證人丙○○及乙○○亦均當庭指認被告確是當天搶奪之人無訛。此外並有
    贓物認領保管收據一紙及「上海銀行」提款機錄影設備所攝之錄影帶一捲在卷可
    稽，被告上開所辯顯係卸責之詞，不足採信。本件事證明確，被告犯行洵堪認定
    。
二、核被告所為，係犯刑法第三百二十五條第三項、第一項之搶奪未遂罪。被告雖已
    著手於搶奪行為之實施，然尚未取得任何財物，爰依刑法第二十六條前段之規定
    ，按既遂犯之刑度減輕其刑，公訴人認被告之行為已達既遂階段，容有未洽，併
    此敘明。爰審酌被告為外籍船員，入境我國境內不知遵守紀律，搶奪他人財物，
    致影響我國社會治安，殊有非是，惟念其為外籍人士，甫入境未久，且搶奪尚未
    得逞，及其犯後態度、所生損害等一切情狀，量處如主文所示之刑，並諭知易科
    罰金之折算標準。
據上論斷，應依刑事訴訟法第二百九十九條第一項前段，刑法第三百二十五條第一項
、第三項、第二十六條，罰金罰鍰提高標準條例第二條，判決如主文。
中      華      民      國      九十一      年      三    月    十四    日
                                  臺灣高雄地方法院刑事第二庭
                                      法  官    陳志銘
右正本證明與原本無異。
如不服本判決，應於判決送達後十日內，向本院提出上訴狀。
                                      書記官    洪生輝
中    華    民    國      九十一      年      三      月      十五      日
